臺灣臺中地方法院刑事判決　　　　　　　96年度易字第4998號
公　訴　人　臺灣臺中地方法院檢察署檢察官
被　　　告　甲○○
上列被告因毀棄損壞案件，經檢察官提起公訴（96年度偵字第19
616 號），本院判決如下：
    主  文
甲○○損壞他人之中藥展示櫃、冰箱、公用鐵門、電鈴及呼叫器
，足以生損害於他人，處拘役肆拾日，如易科罰金，以新臺幣壹
仟元折算壹日。
    事  實
一、甲○○於民國96年7 月9 日20時15分許，在臺中市○○區○
    ○路1 段290 號公用倉庫，以不詳方式，損壞乙○○所有放
    置該處之中藥展示櫃、冰箱各1 個，並破壞公有鐵門、電鈴
    及呼叫器，足以生損害於乙○○。
二、案經乙○○訴請臺中市警察局第五分局報請臺灣臺中地方法
    院檢察署檢察官偵查起訴。
    理  由
壹、程序方面：
    按被告以外之人於審判外之陳述，雖不符刑事訴訟法第159
    條之1 至之4 條之規定，而經當事人於審判程序同意作為證
    據，法院審酌該言詞陳述或書面陳述作成時之情況，認為適
    當者，亦得為證據。當事人、代理人或辯護人於法院調查證
    據時，知有刑事訴訟法第159 條第1 項不得為證據之情形，
    而未於言詞辯論終結前聲明異議者，視為有前項之同意。刑
    事訴訟法第159 條之5 定有明文。被害人乙○○及證人張山
    鐘之警詢筆錄，均係被告以外之人審判外之陳述，經本院調
    查證據時，已知悉為傳聞，而未於言詞辯論終結前聲明異議
    ，依上開規定，已擬制同意有證據能力，合先敘明。
貳、實體方面：
一、訊據被告甲○○於本院坦承住在臺中市○○區○○路1 段29
    0 之3 號等情不諱，惟否認有何毀損犯行。辯稱：鐵門於89
    年間已經壞掉，冰箱放在該處前也已壞掉，另中藥展示櫃等
    物，均非其毀損云云（詳本院卷12頁）。然查，被害人乙○
    ○於警詢指稱：96年7 月9 日20時15分許，在臺中市○○區
    ○○路1 段290 號大樓住戶公用倉庫，發現中藥展示櫃、冰
    箱，及大樓住戶公有鐵門、呼叫器及電鈴，遭甲○○破壞等
    語相符（詳警卷8 、9 頁），經核與證人張山鐘於警詢供稱
    ：我看見甲○○破壞中藥展示櫃、冰箱及大樓公有鐵門、呼
    叫器及電鈴等語（詳警卷12頁）；復於檢察事務官詢問時供
    稱：96年7 月9 日8 時15分許，我先聽到聲音，後來在隔壁
    看到中藥展示櫃、冰箱及公物、電鈴、鐵門遭被告砸毀等語
    甚詳（詳偵卷10頁）。證人乙○○及張山鐘均為該大樓住戶
    ，與被告為鄰居關係，平日均居住該處，若非親眼見聞上情
    ，當無串謀誣陷被告之理，且指訴情節互核相符，無不可信
    之處，應可採信。此外，並有現場照片4 張在卷可稽。是被
    告上開辯解，應屬卸責之詞，不足採信。綜上，本件事證明
    確，被告犯行，堪以認定。
二、核被告所為，係犯刑法第354 條之毀損罪。爰審酌被告與告
    訴人乙○○為鄰居關係，本應和睦相處，竟因不明原因，而
    損壞告訴人乙○○所有中藥展示櫃、冰箱，及公用鐵門、電
    鈴、呼叫器等物，及犯後否認犯行等一切情狀，量處如主文
    所示之刑，併宣示如易科罰金之折算標準。
據上論斷，應依刑事訴訟法第299 條第1 項前段，刑法第354 條
、第41條第1 項前段，刑法施行法第1 條之1 ，判決如主文。
本案經檢察官丙○○到庭執行職務。
中　　華　　民　　國　　96　　年　　11　　月　　22　　日
　　　　　　　　　刑事第十六庭  法　官　柯志民
以上正本證明與原本無異
如不服本判決應於送達後十日內向本院提出上訴狀
　　　　　　　　　　　　　　　　書記官　賴亮蓉
中　　華　　民　　國　　96　　年　　11　　月　　22　　日
論罪之法條全文：
刑法第354條
毀棄、損壞前二條以外之他人之物或致令不堪用，足以生損害於
公眾或他人者，處二年以下有期徒刑、拘役或五百元以下罰金。
